【裁判字號】    98,簡上,845
【裁判日期】    981029
【裁判案由】    竊盜
【裁判全文】
臺灣桃園地方法院刑事判決             98年度簡上字第845號
上  訴  人
即  被  告  乙○○
上列上訴人即被告因竊盜案件，不服本院民國98年6 月29日98年
度壢簡字第1593號第一審簡易判決（聲請簡易判決處刑書案號：
98年度偵字第11453 號），提起上訴，本院管轄之第二審地方法
院合議庭判決如下：
    主  文
上訴駁回。
    事  實
一、乙○○於民國94年間因偽造文書、違反電信法案件，經本院
    以94年度訴字第695 號各判處有期徒刑8 月、3 月，應執行
    有期徒刑10月確定，甫於民國95年3 月7 日執行完畢，猶不
    知悔改，復於98年5 月14日中午12時43分許，在桃園縣平鎮
    市○○里○○鄰○○路○ 段178 巷26弄9 號之工廠內，見甲○
    ○之手機置於材料桌上，無人看管，即意圖為自己不法之所
    有，竊得該手機，旋於同日下午6 時許，持該竊得之手機，
    至桃園縣平鎮市○○路○ 段510 號之「手機王通訊行」，以
    新台幣（下同）300 元之價格賣予不知情之店員邱凱苓。甲
    ○○於上開手機被竊後，即至龍田工業區管理委員會調閱監
    視器畫面查看，因而知悉竊嫌之長相，乙○○於翌日即98年
    5 月15日12時50分許，在桃園縣平鎮市○○路178 巷26弄9
    號前徘徊時，為甲○○發覺，因而立即報警，警方到場盤查
    並核對監視器畫面，乙○○因而為警查獲，其並提出相當其
    變賣手機之所得300 元供警扣案。
二、案經桃園縣政府警察局平鎮分局報告臺灣桃園地檢署檢察官
    偵查後聲請以簡易判決處刑。
    理  由
一、訊據被告乙○○固對於上開竊盜事實坦承不諱，然辯稱：是
    伊自行向警方坦承有偷手機，監視器雖然有拍到伊所騎的機
    車，但是伊還是可以辯解（即其符合自首要件）；伊有二名
    幼兒要扶養，妻子又將臨盆，請庭上從輕發落云云。惟查：
    (1)被告於本院言詞辯論終結前未對證人甲○○、邱凱苓之警
    詢證詞聲明異議，本院審酌證人甲○○、邱凱苓之警詢陳述
    作成時之情況，並無任何證據顯示有非法取供之情形，是依
    刑事訴訟法第159 條之5 之規定，證人甲○○、邱凱苓之警
    詢證詞具有證據能力。(2)證人甲○○於上開手機被竊後，即
    至龍田工業區管理委員會調閱監視器畫面查看，因而知悉竊
    嫌之長相，被告於行為翌日即98年5 月15日12時50分許，在
    桃園縣平鎮市○○路178 巷26弄9 號前徘徊時，為甲○○發
    覺，因而立即報警，警方到場盤查並核對監視器畫面，被告
    因而為警查獲之過程，業據證人甲○○於警詢證述甚詳，且
    亦有監視器翻拍畫面之照片3 幀附卷可稽，是警方於據報到
    場時，即已知被告涉有重嫌，被告即再坦供犯案，亦已無自
    首之可言。(3)被告竊盜之事實除據其自白不諱外，並有證人
    甲○○、邱凱苓之警詢證詞供錄在卷，且有贓物認領保管單
    1 紙、照片5 幀在卷足佐，被告亦提供相當其變賣手機之所
    得300 元供警扣案，有贓證物款收據1 紙存卷可參，本件事
    證至明，應依法論科，被告之上訴均核無理由。
二、核被告所為，係犯刑法第320 條第1 項之竊盜罪。被告有上
    開前科，而於有期徒刑執行完畢後五年內再故意犯本件有期
    徒刑以上之罪，為累犯，應依刑法第47條第1 項之規定加重
    其刑。原審援引上開刑法第320 條第1 項、第47條第1 項、
    第41條第1 項前段，刑法施行法第1 條之1 第1 項、第2 項
    前段，酌情量處其有期徒刑5 月，如易科罰金新台幣1000元
    折算1 日，其於認事用法及量刑均無不當。被告仍執前詞而
    為本件上訴，核無理由，應予駁回。末以，被告變賣手機所
    得300 元，其為警查獲後，自已與自己之錢財混同之錢財提
    出300 元供警扣案，業據其於本院審理時供陳在案，是扣案
    之300元顯非其竊盜之直接所得，自無從宣告沒收。
據上論斷，應依刑事訴訟法第455 條之1 第1 項、第3 項、第36
8 條，判決如主文。
本案經檢察官蔡奇曉到庭執行職務
中    華    民    國    98    年    10    月    29    日
                  刑事第三庭審判長法  官  謝順輝
                                  法  官  黃裕民
                                  法  官  曾雨明
以上正本證明與原本無異。
不得上訴。
                                  書記官  蘇  萱
中    華    民    國    98    年    10    月    29    日
附錄論罪法條：
中華民國刑法第320條
（普通竊盜罪、竊佔罪）
意圖為自己或第三人不法之所有，而竊取他人之動產者，為竊盜
罪，處 5 年以下有期徒刑、拘役或 5 百元以下罰金。
意圖為自己或第三人不法之利益，而竊佔他人之不動產者，依前
項之規定處斷。
前二項之未遂犯罰之。


司法院資訊處製作；財團法人民間司法改革基金會備份。
